臺灣臺北地方法院民事判決　九十一年度重訴字第二一九九號
　　原　　　告　　華南商業銀行股份有限公司
　　法定代理人　　乙○○
　　訴訟代理人　　丁○○
　　兼法定代理人　甲○○
　　被　　　告　　戊○○
　　　　　　　　　丙○○
右當事人間請求清償債務事件，經臺灣桃園地方法院裁定移轉管轄而來，本院判決如
左：
    主      文
被告應連帶給付原告新臺幣壹仟伍佰伍拾萬貳仟玖佰捌拾元，及如附表所示之利息
、違約金。
訴訟費用由被告連帶負擔。
本判決於原告以新臺幣伍佰壹拾陸萬捌仟元或同面額之中央政府建設公債八十四年度
甲類第一期債票為被告供擔保後，得假執行。但被告戊○○如於假執行程序實施前，
以新臺幣壹仟伍佰伍拾萬貳仟玖佰捌拾元為原告預供擔保，得免為假執行。
    事      實
甲、原告方面：
一、聲明：
  (一)如主文第一項所示。
  (二)願供現金或同面額之中央政府建設公債八十四年度甲類第一期債票為擔保以代釋
    明，請准宣告假執行。
二、陳述：
  (一)被告唐昕科技股份有限公司（下稱唐昕公司）於民國九十一年一月十六日邀同被
    告甲○○、戊○○、丙○○為連帶保證人，向原告借款五筆共計新臺幣（下同）
    一千五百五十萬二千九百八十三元，約定各筆借款期間、利息及利率如附表所示
    ，各該借款到期即將借款本金一次清償。如未按期攤還本息時，借款人即喪失期
    限之利益，應立即全部清償，並自遲延之日起，逾期在六個月以內部分，按上開
    利率百分之十，逾期超過六個月部分，按上開利率百分之二十加付違約金。詎唐
    昕公司僅清償部分利息，即未依約繳納本息，依上開約定，本件借款應視為全部
    到期，尚積欠一千五百五十萬二千九百八十三元及如附表所示之利息、違約金，
    迄未清償。為此提起本件訴訟，請求被告連帶如數給付。
  (二)戊○○就本件借款所負之責任為定額之保證責任。借據上之印文為本人者即可，
    無須本人親自簽名。
三、證據：提出開發國內不可撤銷信用狀申請書、買賣合約書、不可撤銷信用狀、匯
    票付款承兌申請書、貸款本息攤還表、匯票、借據、授信約定書、保證書等件為
    證。
乙、被告方面：
一、被告唐昕公司、甲○○、丙○○均未於言詞辯論期日到場，亦未提出書狀作何聲
    明或陳述。
二、被告戊○○方面：
  (一)聲明：
  1.原告之訴及假執行之聲請均駁回。
  2.如受不利之判決，願供擔保請准宣告免為假執行。
  (二)陳述：戊○○於對保時曾在保證書及授信約定書上簽名，借據上之簽名則非其所
    為，但印文為其所有，其印章係交由唐昕公司保管。其雖同意擔任唐昕公司之連
    帶保證人，但唐昕公司及原告均未告知借款金額。
    理      由
一、本件原告原向臺灣桃園地方法院（下稱桃園地院）起訴請求被告連帶返還借款一
    千五百五十萬二千九百八十三元及如附表所示之利息暨違約金。惟依兩造簽訂之
    授信約定書第十五條前段約定：「立約人對貴行（即原告）所負之各宗債務，合
    意以臺北地方法院為第一審管轄法院。」且原告與被告甲○○、戊○○、丙○○
    簽訂之保證書第七條前段亦約定：「保證人不履行本契約致涉訟時，合意以臺北
    地方法院為第一審管轄法院。」是兩造既已合意由本院為第一審管轄法院，依民
    事訴訟法第二十四條規定，本院自有管轄權。是桃園地院以九十一年度重訴字第
    三一二號裁定移送本院管轄並經確定在案，依同法第三十條規定，受移送之法院
    即本院自應受該移送訴訟確定裁定之羈束，是本院自有管轄權，合先敘明。又被
    告唐昕公司、甲○○、丙○○均經合法通知未於言詞辯論期日到場，核皆無民事
    訴訟法第三百八十六條各款所列情形，應依原告之聲請，由其一造辯論而為判決
    。
二、原告起訴主張：唐昕公司於九十一年一月十六日邀同甲○○、戊○○、丙○○為
    連帶保證人，向原告借款五筆共計一千五百五十萬二千九百八十三元，約定各筆
    借款期間、利息及利率如附表所示，各該借款到期即將借款本金一次清償。如未
    按期攤還本息時，借款人即喪失期限之利益，應立即全部清償，並自遲延之日起
    ，逾期在六個月以內部分，按上開利率百分之十，逾期超過六個月部分，按上開
    利率百分之二十加付違約金。詎唐昕公司僅清償部分利息，即未依約繳納本息，
    依上開約定，本件借款應視為全部到期，尚積欠一千五百五十萬二千九百八十三
    元及如附表所示之利息、違約金，迄未清償之事實，已據其提出開發國內不可撤
    銷信用狀申請書、買賣合約書、不可撤銷信用狀、匯票付款承兌申請書、貸款本
    息攤還表、匯票、借據、授信約定書、保證書等件為證，且唐昕公司、甲○○、
    丙○○對於原告主張之事實，均已於相當時期受合法之通知，而皆於言詞辯論期
    日不到場，亦未提出準備書狀爭執，依民事訴訟法第二百八十條第三項準用第一
    項規定，視同自認，是原告主張之事實，堪信為真。
三、戊○○雖辯稱：借據上之簽名均非其所為，印文雖為其所有，但其印章係交由唐
    昕公司保管，且唐昕公司及原告均未告知借款金額云云，惟查，其於本院九十一
    年十一月一日言詞辯論期日時當庭自陳：其同意擔任唐昕公司之連帶保證人，並
    於對保時在保證書及授信約定書上簽名，且借據上之印文為其所有等語，又依其
    所簽授信約定書第十四條約定：「為便於嗣後立約人與貴行（即原告）一切受（
    授）信往來（含立約人之保證行為），立約人茲同意，除另有約定外，憑後列留
    存印鑑式樣蓋（簽）於受（授）信契據，即生效力。（本條為個別商議條款）。
    」觀之，足見借據之連帶保證人欄僅須有戊○○留存之印鑑印文，即為已足，非
    必其本人親自簽名，始生效力。而借據上所蓋戊○○印文，與上開授信約定書所
    蓋之戊○○印鑑互核相符，是借據縱未經戊○○親自簽名，然其上既蓋用戊○○
    之印鑑印文，依上開約定，自不因簽名非其所為，而影響其就本件債務應負連帶
    保證責任之效力。又依原告與甲○○、戊○○、丙○○簽訂之保證書記載：「連
    帶保證人甲○○等（以下簡稱保證人）今向華南商業銀行（以下簡稱貴行）連帶
    保證唐昕科技股份有限公司（以下簡稱主債務人）對貴行（包括總行及各分支機
    關）現在（包括過去所負現在尚未清償）及將來所負之借款、票據、透支、墊款
    、保證、損害賠償等及其他一切債務以新臺幣仟佰陸拾萬元整為限額（含本
    金及其利息、遲延利息、違約金、損害賠償及其他從屬於主債務之負擔），保證
    人願與主債務人負連帶清償之責任‧‧‧」以觀，足認戊○○同意就唐昕公司對
    原告所負之債務，於三千三百六十萬元之限額內負連帶保證責任，又其復將上開
    印鑑交由唐昕公司保管，業如前述，是該公司縱於未告知借款金額之情形下，以
    戊○○交付保管之上開印鑑，蓋用於借據之連帶保證人欄，而向原告借款一千五
    百五十萬二千九百八十三元，然如前述，戊○○既同意就唐昕公司對原告所負之
    債務，負定額之連帶保證責任，且本件唐昕公司之債務金額又於戊○○同意負擔
    之限額範圍內，則縱令戊○○未於借據上親自簽名蓋章，且唐昕公司及原告均未
    告知借款金額，然亦無礙於戊○○就本件借款應負連帶保證責任之認定。其上開
    所辯，自非可採，其仍應就本件債務負連帶清償之責。
四、從而，原告依消費借貸及連帶保證契約之法律關係，請求被告連帶給付一千五百
    五十萬二千九百八十三元及如附表所示之利息、違約金，為有理由，應予准許。
五、原告陳明願供現金或同面額之中央政府建設公債八十四年度甲類第一期債票為擔
    保，被告戊○○亦陳明願供擔保，聲請宣告假執行或免為假執行，經核均無不合
    ，爰各酌定相當之擔保金額，一併准許之。
六、據上論結，本件原告之訴為有理由，依民事訴訟法第三百八十五條第一項前段、
    第八十五條第二項、第三百九十條第二項、第三百九十二條，判決如主文。
中　　　華　　　民　　　國　　九十一　　年　　 十一 　　月　　 十五 　　日
                                        臺灣臺北地方法院民事第三庭
                                            審判長法  官  楊絮雲
                                                  法  官  李慈惠
                                                  法  官　陳芃宇
右正本證明與原本無異。
如不服本判決應於送達後二十日內提出上訴狀。
中　　　華　　　民　　　國　　九十一　　年　　 十一 　　月　　 十五 　　日
                                              法院書記官  高菁菁
